【裁判字號】    97,抗,292
【裁判日期】    971113
【裁判案由】    本票裁定
【裁判全文】
臺灣板橋地方法院民事裁定               97年度抗字第292號
抗  告  人  甲○○
相  對  人  板信商業銀行股份有限公司
法定代理人  乙○○
上列抗告人與相對人間聲請本票裁定准予強制裁定事件，抗告人
對於中華民國97年8 月28日本院97年度票字第7678號裁定提起抗
告，本院裁定如下：
    主      文
抗告駁回。
抗告程序費用新臺幣壹仟元由抗告人負擔。
    理      由
一、按「執票人向本票發票人行使追索權時，得聲請法院裁定後
    強制執行。」票據法第123 條定有明文。又「執票人依票據
    法第123 條規定，向本票發票人行使追索權時，聲請法院裁
    定對發票人之財產強制執行者，其性質與非訟事件無殊，法
    院就本票形式上之要件是否具備予審查為已足。至該本票債
    務是否已因清償而消滅，應依訴訟程序另謀解決，殊不容於
    裁定程序中為此爭執。」、「本票執票人，依票據法第123
    條規定，聲請法院裁定許可對發票人強制執行，係屬非訟事
    件，此項聲請之裁定，及抗告法院之裁定，僅依非訟事件程
    序，以審查強制執行許可與否，並無確定實體上法律關係存
    否之效力，如發票人就票據債務之存否有爭執時，應由發票
    人提起確認之訴，以資解決。」亦分別有最高法院56年台抗
    字第714 號、57年台抗字第76號判例可參。
二、查本件相對人主張其執有抗告人為發票人，如原裁定所示之
    本票1 紙，並免除作成拒絕證書，詎屆期提示未獲付款，因
    此依票據法第123 條規定，聲請裁定許可強制執行等情，已
    據相對人提出本票影本1 紙為證，原裁定予以准許，即無不
    合。
三、抗告意旨雖謂相對人於到期日並未執票向抗告人為付款之提
    示及催討，且相對人就票載金額其中之新台幣598,496 元及
    自民國97年5 月29日起至清償日止，按年息4.03% 計算之利
    息請求強制執行，其金額及利息之請求並未附上往來明細及
    契約，自不得僅依相對人之主張逕為裁定，而求為廢棄原裁
    定。然查，「匯票上雖有免除作成拒絕證書之記載，執票人
    仍應於所定期限內，為承兌或付款之提示，但對於執票人主
    張未為提示者，應負舉證之責」，票據法第95條定有明文，
    而此規定於本票準用之，復為同法第124 條所明定。抗告人
    主張執票人即相對人未為付款之提示，依前開規定，應由抗
    告人負舉證責任，惟抗告人並未就此舉證以實其說，自非可
    採；至抗告人實際負欠債務之數額究為若干，屬實體事項，
    若有爭執，應由抗告人另行提起訴訟，以資解決，非本件非
    訟程序所得加以審究，是本件仍應為許可強制執行之裁定。
    抗告意旨指摘原裁定不當，求予廢棄，為無理由，應予駁回
    。
四、據上論結，本件抗告為無理由，依非訟事件法第21條第2 項
    、第24條第1 項、第46條，民事訴訟法第495 條之1 第1 項
    、第449 條第1 項、第78條，裁定如主文。
中    華    民    國    97    年    11    月    13    日
              民事第二庭    審判長法  官  蕭胤瑮
                                  法  官  陳麗玲
                                  法  官  程怡怡
以上正本係照原本作成。
本裁定不得抗告
中  華  民  國    97    年    11    月    17    日
                                  書記官  華海珍


司法院資訊處製作；財團法人民間司法改革基金會備份。
